臺灣高等法院刑事裁定
                                      110年度聲字第922號
聲  請  人  臺灣高等檢察署檢察官
受  刑  人  李祥弘



上列聲請人因受刑人數罪併罰有二裁判以上，聲請定其應執行之
刑（110年度執聲字第366號），本院裁定如下：
    主  文
李祥弘因犯附表所示之罪所處之刑，應執行有期徒刑貳年拾月。
    理  由
一、聲請意旨略以：受刑人李祥弘因詐欺等數罪，先後經判決確
    定如附表（原聲請書附表編號1至11「偵查(自訴)機關年度
    案號」欄有漏載，應如本件附表所示），應依刑法第53條、
    第51條第5款等規定，定其應執行之刑，爰依刑事訴訟法第4
    77條第1項聲請裁定等語。
二、查受刑人李祥弘因犯附表編號1至12所示之罪，經法院判處
    該附表編號所示之刑（其中附表編號1至11部分，經原確定
    判決定其應執行刑為有期徒刑2年6月）確定，合於裁判確定
    前犯數罪之情形，且本院為其犯罪事實最後判決之法院，有
    各該刑事判決書、本院被告前案紀錄表可稽。茲檢察官聲請
    就上開各罪定其應執行之刑，核屬正當，爰依刑法第51條第
    5款所定外部性界限，審酌受刑人所犯罪數12罪，均係參與
    同一詐欺集團所為，各罪之罪質、犯罪手法雷同，擔任提領
    款項之角色，提領款項之時間介於民國109年4月9日至20日
    ，及所侵害之法益類型、被害人之人數、依各罪情節所顯示
    之人格特性、全部坦承犯罪之犯後態度等，對於受刑人所犯
    數罪為整體非難評價，並考量法律之目的、法律秩序之理念
    等內部性界限，兼酌刑罰經濟及恤刑等刑事政策，定其應執
    行刑如主文所示。
據上論斷，應依刑事訴訟法第477條第1項、刑法第53條、第51條
第5款，裁定如主文。
中　　華　　民　　國　　110 　年　　3 　　月　　8 　　日
              　　刑事第六庭    審判長法　官  劉方慈
                                      法　官  許曉微
                                      法　官  朱嘉川
以上正本證明與原本無異。      
如不服本裁定，應於收受送達後5日內向本院提出抗告狀。
                                      書記官  尤朝松
中　　華　　民　　國　　110 　年　　3 　　月　　8 　　日
附表：
 編號           1          2          3 罪名  詐欺 詐欺 詐欺 宣告刑  有期徒刑1年2月 有期徒刑1年2月 有期徒刑1年2月 犯罪日期  109年4月9日 109年4月9日 109年4月9日 偵查(自訴)機關年度案號  基隆地檢109年度偵字第2594號、第2811號 基隆地檢109年度偵字第2594號、第2811號 基隆地檢109年度偵字第2594號、第2811號 最後事實審 法    院 臺灣高院 臺灣高院 臺灣高院  案    號 109年度上訴字第3591號 109年度上訴字第3591號 109年度上訴字第3591號  判決日期 109年11月19日 109年11月19日 109年11月19日 確定判決 法    院 臺灣高院 臺灣高院 臺灣高院  案    號 109年度上訴字第3591號 109年度上訴字第3591號 109年度上訴字第3591號  判    決確定日期 109年12月23日 109年12月23日 109年12月23日 

 編號           4        5       6 罪名  詐欺 詐欺 詐欺 宣告刑  有期徒刑1年3月 有期徒刑1年2月 有期徒刑1年2月 犯罪日期  109年4月12日 109年4月11日 109年4月12日 偵查(自訴)機關年度案號  基隆地檢109年度偵字第2594號、第2811號 基隆地檢109年度偵字第2594號、第2811號 基隆地檢109年度偵字第2594號、第2811號 最後事實審 法    院 臺灣高院 臺灣高院 臺灣高院  案    號 109年度上訴字第3591號 109年度上訴字第3591號 109年度上訴字第3591號  判決日期 109年11月19日 109年11月19日 109年11月19日 確定判決 法    院 臺灣高院 臺灣高院 臺灣高院  案    號 109年度上訴字第3591號 109年度上訴字第3591號 109年度上訴字第3591號  判    決確定日期 109年12月23日 109年12月23日 109年12月23日 

 編號        7        8       9 罪名  詐欺 詐欺 詐欺 宣告刑  有期徒刑1年4月 有期徒刑1年3月 有期徒刑1年1月 犯罪日期  109年4月12日至109年4月13日 109年4月16日 109年4月16日 偵查(自訴)機關年度案號  基隆地檢109年度偵字第2594號、第2811號 基隆地檢109年度偵字第2594號、第2811號 基隆地檢109年度偵字第2594號、第2811號 最後事實審 法    院 臺灣高院 臺灣高院 臺灣高院  案    號 109年度上訴字第3591號 109年度上訴字第3591號 109年度上訴字第3591號  判決日期 109年11月19日 109年11月19日 109年11月19日 確定判決 法    院 臺灣高院 臺灣高院 臺灣高院  案    號 109年度上訴字第3591號 109年度上訴字第3591號 109年度上訴字第3591號  判    決確定日期 109年12月23日 109年12月23日 109年12月23日 

 編號       10       11       12 罪名  詐欺 詐欺 詐欺 宣告刑  有期徒刑1年2月 有期徒刑1年1月 有期徒刑1年2月 犯罪日期  109年4月16日 109年4月20日 109年4月9日至109年4月13日 偵查(自訴)機關年度案號  基隆地檢109年度偵字第2594號、第2811號 基隆地檢109年度偵字第2594號、第2811號 基隆地檢109年度偵字第3153號 最後事實審 法    院 臺灣高院 臺灣高院 臺灣高院  案    號 109年度上訴字第3591號 109年度上訴字第3591號 109年度上訴字第3590號  判決日期 109年11月19日 109年11月19日 109年11月19日 確定判決 法    院 臺灣高院 臺灣高院 臺灣高院  案    號 109年度上訴字第3591號 109年度上訴字第3591號 109年度上訴字第3590號  判    決確定日期 109年12月23日 109年12月23日 109年12月23日